# 关于试生产品求助陈版

提问人：飘 渺的 风 时间：2022-01-18 13:54:40
A公司的生产线包括 3 道工序，工序 1 的产品投入到工序 2 ，工序 2 的产品再投入到工序 3 。目前工序 2 和 3 都已经运行平稳，产线已经转固。工序 1 产出的产品还不太合格，处于持续技改状态，尚未转固。本年度工序 2 领用了一部分工序 1 生产出的产品，该部分产品质量不太达标，基本不能直接对外销售，但公司控制好投入量，能在工序 2 上逐渐消化自用。工序 1 的产品，目前只归集了材料、工资、部分固定制费如水电费等的金额，由于尚未转固，无折旧费用；工序 2 领走时，按照工序 1 归集至库存商品的该部分金额结转主营成本。
问题：1.工序 1 对应的产线虽然没有达到转固节点，但是产品实际已经供下道工序在使用并已结转成本，是否应该比较市场价格等能取得的公允价值估算一块收入，再按照收入与成本的差额做冲减在建工程处理。（系考虑 2021 年的处理，试生产收入和成本的差额仍未冲在建工程处理；会计解释第 15 号是自 2022 年 1 月 1 日起执行）
2.公司工序 2 需要的材料（即工序 1 出来的成品）也存在向其他供应商采购的情况，但是由于自产的和外购的该材料品质差异较大，以外部采购价格来参考可能与实际情况不甚相符；这种情况下，如果要考虑做冲减，应该如何确定收入金额。
3.从工序 2 来讲，领用的工序 1 相应产品对应的单位成本是不完整的，因为这部分产品里没包括折旧费，这个对公司完整的成本核算来讲，是否有问题，是否有少入成本的嫌疑。

回答人：chenyiwei
1 、是。
2 、建议测算因工序 1 尚未稳定达产导致的额外投入或耗费的成本，将其从工序 1 产品的可变现净值中扣除，作为转入工序 2 的工序 1 产品成本。
3 、因为工序 2 领用工序 1 产品的成本是按其可变现净值计算的，故与工序 1 的成本计算本身未包含该工序固定资产折旧成本无关。